臺灣屏東地方法院刑事判決　94年度簡上字第176號
　　上　訴　人　　甲○○
　　即　被　告
上列上訴人因違反毒品危害防制條例案件，不服本院94年簡字第
1284號中華民國94年10月11日刑事簡易判決（94年度毒偵字第
2250 號）提起上訴，本院判決如下：
    主  文
原判決撤銷。
甲○○連續施用第二級毒品，累犯，處有期徒刑伍月，如易科罰
金，以佰元折算壹日。
    事  實
一、甲○○前曾因施用毒品案件，經觀察勒戒後，因無繼續施用
    傾向，於民國93年4 月20日由台灣屏東地方法院檢察署檢察
    官以93年度毒偵字第246 號為不起訴處分確定，又因施用毒
    品案件，經本院於94年3 月31日以94年度簡上字第14號判處
    有期徒刑6 月確定（現仍在執行中）；詎甲○○仍不知警惕
    ，又基於施用第二級毒品甲基安非他命之概括犯意，自94年
    4 月間起至同年7 月14日18時間，在屏東縣麟洛鄉○○村○
    ○街6 號住處及同鄉麟洛國小公園內等處，以每3 天施用1
    次之頻率，將甲基安非他命放入吸食器內，再點火燒烤產生
    煙霧吸食之方式，連續施用甲基安非他命多次，嗣於94年7
    月17日18時許，為警因執行上開6 月有期徒刑而持拘票至上
    開住處將其逮捕後，甲○○自行向警方供承其有施用甲基安
    非他命之犯行，警方並基於甲○○之自首而對其採尿送驗後
    ，發現確呈甲基安非他命之陽性反應而移送其施用甲基安非
    他命之犯行。
二、案經屏東縣警察局屏東分局報請臺灣屏東地方法院檢察署檢
    察官偵查聲請以簡易判決處刑。
    理  由
一、上揭事實業據被告甲○○坦承不諱，而被告經警採尿送驗後
    ，其尿液確呈甲基安非他命之陽性反應，亦有台灣檢驗科技
    股份有限公司94年8 月8 日KＺ000000000000號濫用藥物尿液
    檢驗報告乙紙在卷可稽；而被告前曾因施用毒品案件，經觀
    察勒戒後，由檢察官於93年4 月20日為不起訴處分確定，有
    台灣高等法院被告前案紀錄表及全國施用毒品案件紀錄表各
    一分在卷可憑，其於5 年內再為本案之施用第二級毒品犯行
    ，事證明確，被告犯行堪以認定。
二、查甲基安非他命為毒品危害防制條例第2 條第2 項第2 款所
    定之第二級毒品，不得持有及施用。核被告甲○○所為，係
    犯毒品危害防制條例第10條第2 項之施用第二級毒品罪，其
    持有第二級毒品甲基安非他命之低度行為應為施用之高度行
    為所吸收，不另論罪；其先後多次施用毒品之犯行，時間緊
    接，手段相同，所犯為構成要件相同之罪，顯係基於概括犯
    意所為，應依連續犯之規定以一罪論，並加重其刑；又被告
    係於遭警拘提以執行上述6 月有期徒刑時，主動向警供承有
    本案施用甲基安非他命之犯行等情，已經警載明於警詢筆錄
    上，有被告之警詢筆錄可憑，並經公訴人當庭為被告之利益
    而主張，爰依刑法第62條前段之規定減輕其刑，並先加後減
    之。爰審酌被告前已因施用毒品，屢經法院裁定送觀察勒戒
    及判處有期徒刑，竟仍不知警惕，仍持續施用毒品，可見法
    治觀念不佳、毒癮非淺、犯罪之動機、目的、手段、所生危
    害、施用毒品之期間長短、次數多寡、施用頻率、犯後主動
    向警自首犯行，態度良好等一切情狀，量處如主文所示之刑
    ，並諭知易科罰金之折算標準。
三、原審以被告罪證明確，因予論罪科刑，固非無見。惟被告於
    本案有自首之情形，原審疏未認定，於法自有未合，被告提
    起上訴（但稱對於原審判決並無任何不服之處），雖無理由
    ，原判決既有上述違法之處，自屬無可維持，應將原判決撤
    銷改判。至公訴人雖當庭對被告仍求刑有期徒刑6 月，但本
    案係由被告上訴，依刑事訴訟法第370 條前段之規定，本院
    自不得量處重於原審判決之刑；雖本案原審漏未認定被告自
    首情節，而有適用法條不當情形，但解釋上關於刑事訴訟法
    第370 條但書規定之適用，應排除重新適用之法條係更有利
    於被告之情形，易言之，若原審係誤未適用更有利於被告之
    法條，雖其確有適用法條不當之情形，亦不得量處重於原審
    判決之刑，則本案原審之認事、適用科刑之法條及量刑均無
    違誤，僅漏未認定有利於被告之自首情事並依自首之規定減
    刑，本院若仍量處被告有期徒6 月，即無異於加重被告原本
    應處之刑度，顯然不利於被告，故檢察官當庭之求刑，於法
    即有未合，併此說明。
四、應依刑事訴訟法第455 條之1 第3 項、第369 條第1 項前段
    、第299 條第1 項前段，毒品危害防制條例第10條第2 項，
    刑法第11條前段、第56條、第62條前段、第41條第1 項前段
    ，罰金罰鍰提高標準條例第2 條，判決如主文。
本案經檢察官王光傑到庭執行職務。
中　　華　　民　　國　　94　　年　　12　　月　　30　　日
                  刑事第四庭  審判長法 官  莊鎮遠
                                    法 官  王以齊
                              　　  法 官  李宜娟
以上正本證明與原本無異。
不得上訴。
中　　華　　民　　國　　94　　年　　12　　月　　30　　日
                                    書記官  薛慧茹
毒品危害防制條例第10條
施用第一級毒品者，處 6 月以上 5 年以下有期徒刑。
施用第二級毒品者，處 3 年以下有期徒刑。
